【裁判字號】    99,易,670
【裁判日期】    990923
【裁判案由】    竊盜
【裁判全文】
臺灣桃園地方法院刑事判決               99年度易字第670號
公  訴  人  臺灣桃園地方法院檢察署檢察官
被      告  丁○○
上列被告因竊盜案件，經檢察官提起公訴（99年度偵字第17456
號），本院判決如下：
    主  文
丁○○攜帶兇器竊盜未遂，累犯，處有期徒刑壹年，並應於刑之
執行前，令入勞動場所強制工作參年。
扣案之油壓剪壹支沒收。
    事  實
一、丁○○素行不良，竊盜前科累累，曾於民國75年間因犯竊盜
    罪，經本院判處有期徒刑4 月、緩刑4 年確定。又於77年間
    再犯竊盜罪，經本院判處有期徒刑7 月確定（經入監執行完
    畢）。又於90年間因犯常業竊盜罪，經本院於90年8 月20日
    判處有期徒刑1 年2 月、刑前強制工作3 年確定，甫於94年
    4 月24日經入監執行完畢。再於甫出監未及一月之94年5 月
    間再犯竊盜罪，經本院於94年6 月16日判處有期徒刑4 月確
    定，甫於94年8 月30日經入監執行完畢。再於甫出監未及一
    月之94年9 月間再犯竊盜罪，經本院於95年1 月17日判處有
    期徒刑6 月確定，甫於96年1 月28日經入監執行完畢。又其
    於95年7 月29日入監執行前因再犯竊盜罪，經本院於95年12
    月18日判處有期徒刑3 月確定，後經裁定減刑為有期徒刑1
    月15日，甫於96年7 月16日經入監執行完畢。再於98年3 月
    間再犯竊盜罪，經本院於98年6 月1 日判處拘役50日確定，
    於98年9 月1 日經入監執行完畢。又於98年4 月間因攜帶油
    壓剪竊取電纜線，經本院於98年9 月11日判處有期徒刑7 月
    確定，甫於99年5 月7 日經入監執行完畢。詎猶不知悔改，
    復意圖為自己不法之所有，於同年99年6 月30日凌晨2 時30
    分許，再持客觀上足對人之生命、身體法益構成危害，具有
    危險性，可供兇器使用之油壓剪、美工刀各1 支，前往丙○○共有無人居住之桃園縣平鎮市廣興11號所裝設位在路旁圍
    牆之電錶，拉扯電線後以油壓剪剪斷白色管線內連接電錶之
    二根電線，旋因電線短路發出聲響，而暫時走避至停在路邊
    之車輛與上開圍牆之間，伺機觀望其犯行有無為他人所發覺
    ，其並將所攜之上開油壓剪暫時放置於圍牆上方。惟經住在
    電錶對面之甲○○在住處目擊報警，經警到場查獲，始未得
    逞，並分別在丁○○所著牛仔褲左前之褲袋內、現場圍牆上
    方扣得其所有之美工刀、油壓剪各1 支，其之犯行因之未遂
    。
二、案經桃園縣政府警察局平鎮分局報告臺灣桃園地方法院檢察
    署檢察官偵查起訴。
    理  由
壹、證據能力：
一、按刑事訴訟法第159 條第1 項規定：「被告以外之人於審判
    外之言詞或書面陳述，除法律有規定者外，不得作為證據」
    ；其立法本旨係以證人於審判外之言詞或書面陳述，屬於傳
    聞證據，此項證據，當事人無從直接對於原供述者加以詰問
    ，以擔保其真實性，法院亦無從直接接觸證人而審酌其證言
    之憑信性，違背直接審理及言詞審理之原則，除具有必要性
    及信用性情況之除外者外，原則上不認其有容許性，自不具
    證據能力；至所謂具有必要性及信用性情況者，例如刑事訴
    訟法第159 條之1 、之2 、之3 、之4 、之5 情形，仍例外
    認其有證據能力，然此乃係指法院未於審判期日傳喚相關證
    人到庭，案件僅能依靠該等證人於審判外之陳述以為判斷之
    情形，始需就該等審判外供述證據嚴格依照刑事訴訟法第15
    9 條之1 至之5 所定要件一一檢視各該證人之供述，作為證
    據之資格。倘法院已經依據當事人聲請傳喚證人到庭接受檢
    辯雙方之交互詰問，則法院既已透過直接、言詞審理方式檢
    驗過該證人之前之證詞，當事人之反對詰問權亦已受到保障
    得以完全行使之情況下，該等審判外證據除有其他法定事由
    （例如：非基於國家公權力正當行使所取得或私人非法取得
    等，而有害公共利益，即以一般證據排除法則為判斷），應
    認該審判外供述已得透過審判程式之詰問檢驗，而取得作為
    證據之資格，亦即其審判外供述與審判中供述相符部分，顯
    然已經構成具備可信之特別情狀，當然有證據資格（實務上
    之作用常為引用該等陳述與審判中陳述相符，強化該證人供
    述之可信度），其不符部分，作為檢視審判中所為供述可信
    與否之彈劾證據，當無不許之理，甚者，其不符部分倘係於
    司法警察、檢察事務官調查中之供述，作為認定被告犯罪與
    否或不構成犯罪與否之證據，亦僅需依照刑事訴訟法第159
    條之2 規定，斟酌其審判外供述作成外部環境、製作過程、
    內容、功能等情況認為之前供述較為可信，即可取得證據資
    格，而作為認定事實之證據資格（參照最高法院94年度臺上
    字第2507號、95年臺上字第2515號判決意旨）。查本件證人
    甲○○業經本院於審判期日以證人身分具結後行交互詰問程
    序，直接言詞審理檢視其等證詞，故其前於警局時所為之陳
    述，當然已取得作為證據之資格，而有證據能力。
二、次按被告以外之人於偵查中向檢察官所為之陳述，除顯有不
    可信之情況者外，得為證據，刑事訴訟法第159 條之1 第2
    項定有明文。查證人甲○○、陳泰舟、乙○○偵查中於供前
    具結所為之陳述，係檢察官依法訊問，復無其他事證足資認
    定其等於檢察官訊問時有受違法取供情事，並無何特別不可
    信之情況，是依上開規定均有證據能力。
三、本件扣案之油壓剪1 支，係被告放置於公開處所之圍牆上方
    ，且被告向警否認為其所有，警方仍認該油壓剪屬犯罪物證
    ，是警方自得加以合法查扣。另被告為警逮捕時，尚在犯案
    之現場，且時間亦在犯行甫完成之後，是被告為警逮捕乃屬
    現行犯，警方自得依刑事訴訟法第130 條之規定附帶搜索被
    告之身體，警方進而在被告所著牛仔褲左前之褲袋內扣犯本
    件扣案之美工刀1 支，是屬合法搜索之結果，該美工刀自亦
    具證據能力。
四、另本件認定事實所引用之卷內其餘卷證資料，並無證據證明
    係公務員違背法定程序所取得，被告於審判程序中復未於言
    詞辯論終結前表示異議，且卷內之文書證據，亦無刑事訴訟
    法第159 條之4 之顯有不可信之情況與不得作為證據之情形
    ，則依刑事訴訟法第159 條之5 之規定，本件認定事實所引
    用之所有文書證據，均有證據能力，合先敘明。
貳、實體部分：
一、訊據被告丁○○固然承認其確於上開時間出現在桃園縣平鎮
    市廣興11號附近，並在該處為警逮捕之事實，然矢口否認上
    開犯行，辯稱：扣案油壓剪不是伊的，也不是伊帶到現場的
    ，伊不是要至現場偷剪電錶的電線，伊是沿路撿紙箱到案發
    現場，美工刀是伊用來拆紙箱用的，伊在現場停留是因為在
    該處藍色貨車後面的牆邊尿尿云云。惟查：
  (一)證人甲○○於本院審理時證稱「（審判長問：99年6 月30日
    凌晨2 時25分左右你是否有在你家聽到屋外有嘈雜聲，然後
    看見有人在你家附近竊盜？如果有請陳述詳情？）有。我是
    住二樓，我打開我家窗戶就看見有人在我家對面用剪鐵的鐵
    剪剪電錶外面的電線，他是剪對面一戶私人住家（這個私人
    住家原先是一個三合院，有一塊空地，這塊空地被市公所徵
    收當三角公園，法官給我看的卷附照片，其中有照到圍牆就
    是這個私人住家的圍牆，是這個私人住家的空地被徵收，私
    人住家並未拆除，電錶就是掛在上開圍牆外面）圍牆前面電
    錶外面的電線，我當時本來在房間裡面睡覺，聽到嘈雜聲，
    我沒有辦法描述是什麼樣的嘈雜聲，但是我覺得怪怪的，所
    以我就打開窗戶往外看，看到小偷先扯電錶外面的電線，然
    後要拿鐵剪剪電線，我就趕快打110 報警，打完電話之後我
    就聽到爆炸聲很大聲，我就趕快又跑到窗邊去看，我沒有看
    到火花，因為爆炸之後我才跑去看，我看到上開竊賊跑到停
    在上開圍牆旁邊的車子後面，我當時有看到竊賊的穿著，現
    場有夜間照明，我住的這一邊有裝設路燈往對面照，也就是
    往上開私人住家那邊照，在警察沒有來之前我有持續觀察，
    我看到上開竊賊每隔一段時間就探頭出來左顧右盼，看有沒
    有警察或左右鄰居跑過來看，後來那個竊賊又跑到圍牆旁邊
    靠近公園的地方晃一晃，後來那個竊賊又跑回電錶的附近，
    就被到場的警員看到了，就把他攔下來詢問。」、「（審判
    長問）你看到警察把竊賊攔下來詢問，就是你今天在法庭上
    看到的這位被告即卷附照片編號三、四的人嗎？）是的。被
    告當時的穿著就是如照片上所示的穿著。」、「（審判長問
    ：警方現場查扣油壓剪一支，是放在圍牆上面，你當時看到
    被告用來剪電線的鐵剪就是那個油壓剪嗎？（提示卷附照片
    ）是的，這個油壓剪就是放在竊賊躲在牆邊車子後面的圍牆
    上方。」、「（審判長問：警方有從竊賊牛仔褲口袋裡面扣
    到美工刀一支，這支美工刀在竊賊行竊的過程中，有沒有從
    口袋裡面拿出來？）被告當時電線還沒有得手，所以還沒有
    用到。」、「（審判長問：你偵訊時說在警方到場時，你沒
    有看到上開照片所示的油壓剪或鐵剪，但是你警訊時確實有
    說你看到竊賊有拿油壓剪剪電線，並看到竊賊把油壓剪藏在
    圍牆上，還是你向警察說油壓剪藏在旁邊圍牆上，警方才起
    獲該油壓剪，請你確認警察來之前你是否就已經看到竊賊拿
    這支油壓剪？）我聽到爆炸聲之後，跑到窗邊看，這時竊賊
    已經跑到圍牆旁邊，我親眼看到他把油壓剪放在牆上，是警
    察來的時候我告訴警察有壹個油壓剪放在那邊，警察本來已
    經要帶被告離開了，但我向警察說證物還沒扣到，我向警察
    說油壓剪放在圍牆上，我就和警察一起找這支油壓剪，後來
    警察在圍牆上面果真找到這支油壓剪。」、「（審判長問：
    你偵訊時說你看到竊賊行竊的過程，一直到竊賊被逮捕為止
    ，這個過程從頭到尾只有看見在庭的被告一個人，是否實在
    ？）實在。」、「（審判長問：你有看到被告在現場尿尿嗎
    ？）沒有，被告只是左晃右晃。」、「（被告問：你說我將
    油壓剪放在圍牆上你有看見，為什麼還要左找右找才找到？
    ）因為當時是晚上，圍牆上看不清楚，後來是警察拿手電筒
    照後來才照到。」、「（檢察官問：附近有無超市？）有，
    是一家義民超市，離案發現場約兩、三百公尺。」、「（
    檢察官問：超市會把紙箱放在距離兩、三百公尺的案發現場
    嗎？）不會，而且超市都有人在收紙箱。」等語明確，核與
    其警、偵訊證詞相符。
  (二)本件至現場逮捕被告之警員乙○○於本院審理時證稱「當時
    我是在派出所備勤，是值班的員警叫我和同事許舒鳴一起到
    現場處理，值班的員警說是民眾報案，報案內容是說義民路
    和延平路交叉的三角公園那邊有人在剪電線…，我們開巡邏
    車由延平路往義民路的方向過去，我們第一趟過去的時候看
    到丁○○站在義民路的旁邊，我們車子往前開約五十公尺後
    ，因為發現沒有其他人，所以車子又調頭回來，我們將丁○○攔下來盤查他的身分，本來丁○○不配合還想往義民路的
    方向直接離去，我們見狀就用強制力將他留在現場，我們先
    用掌電叫他報身分證加以查詢，我們還在丁○○褲子左褲管
    前方的口袋內發現一支美工刀，然後我們就看到證人甲○○
    走出來，甲○○向我們告知就是丁○○竊取電線的，他還說
    丁○○剪電線的時候，有聽到電線短路的爆炸聲，我就帶甲○○去丁○○剪電線的電錶那邊察看，我發現連接電錶的白
    色管子有一段裂開來，裡面有兩根電線已經被剪斷，我判斷
    丁○○不可能用美工刀割電線，應該還有其他的工具剪電線
    ，甲○○說竊賊剪電線後有到圍牆旁的貨車後面躲藏，我原
    先以為丁○○可能會將剪電線的工具藏在車子附近的地面上
    ，我就用手電筒照地面尋找，後來我在貨車旁邊的圍牆上面
    發現油壓剪，甲○○說這就是丁○○用來剪電線的油壓剪。
    」、「（審判長問：你去尋找油壓剪的時候，有沒有先問甲○○是否看見油壓剪被竊賊藏在哪裡？）甲○○說大概在竊
    賊躲藏的貨車附近，只是他沒有辦法確定放在哪個確實的位
    置。」、「（審判長問：你發現油壓剪的時候，是否有看到
    油壓剪的刀刃部分有缺口？）有，有類似燒焦的缺口。」、
    「（審判長問：就你到場的整個過程除了看見丁○○一個人
    外，還有無其他人在案發現場附近走動？）沒有，只有丁○○一人。」、「（檢察官問：你當天查獲油壓剪的時候，油
    壓剪的刀刃是否還有溫度？）我當天不敢用整個手下去摸，
    但我用一個指頭去摸油壓剪刀刃燒熔的地方，發現還有一點
    溫溫的。」等語，核與其偵訊證詞、證人甲○○於本院、警
    、偵訊之證詞俱相符合。
  (三)本院當庭勘驗扣案之油壓剪，發現；「油壓剪之刀鋒部分，
    接近前端有一個不規則形狀的圓孔，刀鋒正面在圓孔下方約
    0.5 公分處有金屬燒熔黏在該處之痕跡。」有本院審判筆錄
    可稽，可見該油壓剪確實有如證人乙○○之證述即除在刀鋒
    前端有圓孔之缺口外，復有金屬燒熔黏在刀鋒正面圓孔下方
    ，加之證人乙○○證稱其摸該油壓剪刀刃處尚有一點餘溫，
    俱可見證人甲○○證稱其聽聞電錶處之爆炸聲，核與事實相
    符，又依該二證人之所言，現場自被告涉嫌在現場行竊至被
    告為警逮捕為止，除被告之外，並無其他人在場，可見被告
    即係剛剛使用過上開油壓剪之人，且其使用過後即放置在電
    錶附近之圍牆上方，是足認定被告即係使用該油壓剪剪連接
    電錶之電線之人。
  (四)證人陳泰舟即台灣電力股份有限公司桃園區營業處西區巡修
    課之職員於偵訊時證稱不論電錶之地線或火線被剪斷都有爆
    炸聲，二者都會有火花，用油壓剪剪電線會造成油壓剪缺口
    ，剪電線之瞬間會產生電弧，導致高溫，電線和油壓剪都會
    有燒焦的痕跡，而且導致油壓剪產生缺口，依照片顯示本案
    油壓剪有燒灼的痕跡，本案這種油壓剪拿來剪鐵是不會有缺
    口的等語。可見被告確實係持扣案之油壓剪剪電錶之電線，
    因剪電線之瞬間會產生電弧，導致高溫，進而導致油壓剪產
    生缺口。
  (五)本件復有現場照片及扣案油壓剪、美工刀之照片共14幀附卷
    可稽，且有美工刀、油壓剪各1 支扣案可資佐憑，本件事證
    至明，被告上開辯詞，核係臨訟卸責之詞，不足採信，被告
    之犯行足堪認定。
二、被告攜帶之油壓剪、美工刀各1 支在客觀上足對人之生命、
    身體法益造成危害，故核其所為，係犯刑法第321 條第2 項
    、第1 項第3 款之加重竊盜未遂罪。被告有上開前科，甫於
    99年5 月7 日執行完畢，有台灣高等法院被告前案紀錄表在
    卷可參，其於受徒刑之執行完畢，5 年以內故意再犯本件有
    期徒刑以上之罪，為累犯，應依刑法第47條第1 項之規定加
    重其刑。被告犯行未遂，應依刑法第25條第2 項之規定減輕
    之，並先加後減。爰審酌被告攜帶兇器竟在馬路旁公然行竊
    、其之行為危害性甚大、被告竊盜前科累累、素行不佳、其
    犯後態度不佳等一切情狀，量處如主文所示之刑。扣案之油
    壓剪1 支，被告雖否認為其所有，然經本院認定係被告所有
    供其犯罪所用之物，應依刑法第38條第1 項第2 款之規定宣
    告沒收。再扣案之美工刀1 支，被告自承為其所有，亦係經
    警在其口袋內扣獲，該美工刀自屬被告犯上開加重竊盜未遂
    罪所攜帶之兇器，然證人甲○○已證述該美工刀未經被告行
    竊時使用，則不論該美工刀是否供被告竊得電線後剝皮之用
    ，均顯與被告犯
    本件竊盜罪無關，是自毋庸宣告沒收。被告有上開多項竊盜
    判罪、服刑之紀錄，本次竊盜更係其服畢前案竊盜罪刑後未
    及二月所犯，顯見其有犯竊盜罪之習慣，檢察官聲請本院將
    被告宣付強制工作，自屬有理由，是應依竊盜犯贓物犯保安
    處分條例之規定，併諭知於刑之執行前，另入勞動場所強制
    工作三年，以矯正惡習。
據上論斷，應依刑事訴訟法第299 條第1 項前段，刑法第321 條
第2 項、第1 項第3 款、第47條第1 項、第25條第2 項、第38條
第1 項第2 款，竊盜犯贓物犯保安處分條例第3 條第1 項、第4
條、第5 條第1 項前段，判決如主文。
本案經檢察官姜永浩到庭執行職務
中    華    民    國    99    年    9     月    23    日
                        刑事第三庭法  官  曾雨明
以上正本證明與原本無異。
如不服本判決應於收受判決後10日內向本院提出上訴書狀，並應
敘述具體理由。其未敘述上訴理由者，應於上訴期間屆滿後20日
內向本院補提理由書 (均須按他造當事人之人數附繕本)「 切勿
逕送上級法院」。
                                  書記官  顏緗穎
中    華    民    國    99    年    9     月    23    日
附錄本案論罪科刑法條全文：
中華民國刑法第321條
犯竊盜罪而有左列情形之一者，處6 月以上、5 年以下有期徒刑
：
一  於夜間侵入住宅或有人居住之建築物、船艦或隱匿其內而犯
    之者。
二  毀越門扇、牆垣或其他安全設備而犯之者。
三  攜帶兇器而犯之者。
四  結夥三人以上而犯之者。
五  乘火災、水災或其他災害之際而犯之者。
六  在車站或埠頭而犯之者。
前項之未遂犯罰之。

司法院資訊處製作；財團法人民間司法改革基金會備份。
